臺灣桃園地方法院刑事判決　　　　　　　 96年度訴字第207號
公　訴　人　臺灣桃園地方法院檢察署檢察官
被　　　告　甲○○
指定辯護人　本院公設辯護人 乙○○
上列被告因違反槍砲彈藥刀械管制條例等案件，經檢察官提起公
訴（九十五年度偵字第二○二四二號），本院判決如下：
    主  文
甲○○未經許可，持有可發射子彈具有殺傷力之改造手槍，處有
期徒刑參年貳月，併科罰金新臺幣伍萬元，罰金如易服勞役，以
新臺幣壹仟元折算壹日。扣案之改造手槍壹枝（獲案後槍枝管制
編號0000000000號）、子彈壹顆，均沒收。
    事  實
一、甲○○明知具有殺傷力之改造手槍及子彈均係槍砲彈藥刀械
    管制條例列管之槍、彈，未經許可不得擅自持有。其於民國
    九十四年七、八月間某日，行經桃園縣龍潭鄉三和第一公墓
    附近，發現有不詳人士所丟棄內置有具殺傷力改造手槍一枝
    、改造子彈二顆及土造子彈一顆，即將該置有改造手槍、改
    造子彈及土造子彈之黑包皮包拾起，並將之攜回位於桃園縣
    龍潭鄉○○村○○鄰○○路二六四號住處藏放，而自斯時起
    ，未經許可無故持有上開槍、彈。迄於九十五年八月二十三
    日，警方持本院所核發之搜索票至甲○○之上開住搜索，當
    場於甲○○居住之房間內查獲改造手槍一支、改造子彈二顆
    （其中一顆因鑑定試射用盡而不存在）及土造子彈一顆（業
    因鑑定試射而不存在）。
二、案經臺北市政府警察局萬華分局報請臺灣桃園地方法院檢察
    署檢察官偵查起訴。
    理  由
一、上揭事實，業據被告甲○○於偵查及本院審理時坦承不諱，
    並有本院所核發之搜索票、臺北市萬華分局搜索筆錄、扣押
    物品目錄表及查獲之現場照片在卷足憑。而扣案之槍、彈經
    送內政部警政署刑事警察局鑑定結果：送鑑八釐米手槍一支
    （獲案後槍枝管制編號為0000000000），認係由
    仿ＢＥＲＥＴＴＡ廠八四型半自動手槍製造之槍枝，換裝土
    造金屬槍機及槍管而成之改造手槍，機械性能良好，可擊發
    適用子彈使用，認具殺傷力；而送鑑八釐米子彈二顆，認係
    由玩具金屬彈殼組裝直徑約九點○ＭＭ金屬彈頭而成之改造
    子彈，經採樣一顆試射，可擊發認具殺傷力，另送鑑點二二
    子彈一顆，認係具直徑約五點一ＭＭ金屬彈頭之土造子單，
    經實際試射，可擊發，認具殺傷力等情，亦有該署九十五年
    九月二十二日刑鑑字第○九五○一二九四六一號槍彈鑑定書
    一份在卷足憑。據上，足徵被告前揭自白與事實相符堪以採
    信。
    本件事證明確，被告犯行堪予認定，自應依法論科。
二、按未經許可持有槍枝，其持有之繼續，乃行為之繼續，亦即
    一經持有槍枝，犯罪即已成立，惟其完結須繼續至持有行為
    終了之時，故持有槍枝行為，自亦為行為之繼續，其犯罪之
    完結，須繼續至持有行為終了之時為止，此與司法院院解字
    第三六三二號解釋所稱寄藏贓物罪於寄藏行為完畢時其犯罪
    即已完成，其後之占有該贓物乃犯罪之狀態繼續，而非行為
    之繼續，因占有贓物並不構成犯罪，二者迥不相同（最高法
    院八十八年度臺上字第七○一二判決意旨可資參照）。被告
    自九十四年七、八月間起持有前開槍彈至九十五年八月二十
    三日為警查獲止，其持有前開槍彈之行為應持續至九十五年
    八月二十三日，應適用其行為終了時之槍砲彈藥刀械管制條
    例、刑法之規定以予論處，核先敘明。次按槍砲彈藥刀械管
    制條例第四條所稱之槍砲、彈藥，依同條例第五條之規定，
    非經中央主管機關許可，不得製造、販賣、運輸、轉讓、出
    租、出借、持有、寄藏或陳列。是核被告所為，係犯槍砲彈
    藥刀械管制條例第八條第四項之未經許可持有可發射子彈具
    有殺傷力之改造手槍罪及同條例第十二條第四項未經許可持
    有子彈罪。又被告一持有改造手槍、子彈之行為，同時觸犯
    二罪名，為想像競合犯，應依刑法第五十五條之規定，從一
    重之未經許可持有可發射子彈具殺傷力之改造手槍罪處斷。
    爰審酌被告值此槍枝氾濫之際，非法持有具有殺傷力之改造
    手槍及子彈，所為對社會治安造成危險，惟尚未有其他實害
    行為，暨其犯罪之動機、目的、手段及犯後態度等一切情狀
    ，量處如主文所示之刑，併依刑法第四十二條第三項前段之
    規定，就宣告罰金部分諭知易服勞役之折算標準。扣案之改
    造手槍一枝（獲案後槍枝管制編號為0000000000
    號）、改造子彈一顆（另改造子彈一顆及土造子彈一顆業均
    經鑑定試射用盡，已不存在），均屬違禁物，均應依刑法第
    三十八條第一項第一款規定宣告沒收。
三、另公訴意旨以被告於前揭時、地拾獲具有殺傷力改造手槍一
    枝、具有殺傷力之八釐米子彈二顆及點二二子顆一顆，並將
    之據為己有，除涉犯槍砲彈藥刀械管制條例第八條第四項、
    第十二條第四項之罪嫌外，同時涉犯刑法第三百三十七條侵
    占遺失物罪嫌。按「刑法第三百三十七條所謂離本人所持有
    之物，係指物之離其持有，非出於本人之意思者而言。如本
    人因事故，將其物暫留置於某處而他往，或託請他人代為照
    管，則與該條規定之意義不符。」（最高法院五十年臺上字
    第二○三一號判列要旨可資參照）。經審閱卷內資料，並無
    任何關於上開被拾獲之槍、彈係何人所有之證據，是上開槍
    、彈是否非出於本人之意思而離本人所持有？抑或權利人遺
    失之物？抑係所有人丟棄之物？均因所有人不明致無從查悉
    ，根據「罪證有疑，利於被告」之證據法則，應從有利被告
    認定上開槍、彈係所有人丟棄之物，準此，依卷內之證據資
    料尚無從認定被告上開拾獲本件槍、彈行為，已構成刑法第
    三百三十七條之犯罪，惟公訴人認此部分行為與前揭未經許
    可持有具有殺傷力改造手槍及子彈行為有修正前刑法第五十
    五條規定之牽連犯之裁判上一罪關係，爰不另為無罪之諭知
    ，附此敘明。
據上論斷，應依刑事訴訟法第二百九十九條第一項前段、槍砲彈
藥刀械管制條例第八條第四項、第十二條第四項，刑法第十一條
前段、第五十五條、第四十二條第三項前段、第三十八條第一項
第一款，判決如主文。
本案經檢察官董良造到庭執行職務。
中　　華　　民　　國　　96　　年　　5 　　月　　25　　日
                  臺灣桃園地方法院刑事第十庭
                          審判長法  官  江德民
                                法  官  許炎灶
                                法  官  柯姿佐
上正本證明與原本無異。如不服本判決，應於判決送達後10日內
向本院提出上訴狀（應附繕本），上訴於臺灣高等法院。
                                書記官  蔡紫凌
中　　華　　民　　國　　96　　年　　5 　　月　　28　　日
槍砲彈藥刀械管制條例第8條第4項
未經許可，持有、寄藏或意圖販賣而陳列第 1 項所列槍枝者，處
 3 年以上10年以下有期徒刑，併科新臺幣700 萬元以下罰金。
